【裁判字號】    98,上易,74
【裁判日期】    980806
【裁判案由】    傷害
【裁判全文】
臺灣高等法院花蓮分院刑事判決          98年度上易字第74號
上  訴  人
即  被  告  乙○○
選任辯護人  陳信伍律師
上列上訴人因傷害案件，不服臺灣臺東地方法院98年度易字第20
號中華民國98年3月25日第一審判決（起訴案號：臺灣臺東地方
法院檢察署97年度偵字第1636號），提起上訴，本院判決如下：
    主  文
上訴駁回。
    事實及理由
一、本案經本院審理結果，認第一審以上訴人即被告（以下稱被
    告）乙○○犯刑法第277條第1項之傷害罪，判處有期徒刑2
    月，並諭知易科罰金折算之標準為新台幣1千元折算1日，認
    事用法並無不當，量刑亦稱妥適，應予維持，並引用如附件
    第一審判決書記載之事實、證據及理由。
二、被告上訴意旨略以：
（一）原審以告訴人甲○○之證詞為認定被告犯罪之證據，惟告
      訴人之指述，以使被告受刑事訴追為目的，因與被告係居
      於相反立場，所述被害情形難免有虛偽陳述之危險，故需
      其指訴內容無瑕疵，且與事實相符，始得採為認定被告犯
      罪之證據，然告訴人於警詢時陳稱伊「左下肢皮膚摩擦傷
      ，腹部鈍傷、頭部鈍傷」，並提供臺東基督教醫院診斷證
      明書供參，惟於偵查中卻稱被告「右手手肘一直打我的腦
      後，當時我的人已經有一點暈眩，我不知道我臉上的擦傷
      跟右下肢的擦傷，不知道是被他打的或跌倒時受傷的…」
      ，所述遭毆打過程顯然前後不一。告訴人至偵查中始陳述
      有拿相機拍照之事實，顯然在警訊中隱瞞此部分事實，即
      告訴人顯然欲隱瞞本件事故發生之原因。告訴人既有隱瞞
      之事實，且有前後不一之瑕疵，其於警訊、偵查中所述，
      不能採信以為有罪判決之基礎。
（二）證人丙○○係告訴人之同居女友，所言顯然迴護告訴人甲○○，證人丙○○於警詢中證稱告訴人係其以前交往之男
      友，被告為其以前太極拳老師，對其較關愛，但未交往過
      等語，於審理中則先就與甲○○關係故意不回答，繼而於
      檢察官詢問時故意稱被告婚外情對象為伊等語，供述前後
      不一，且故為歪曲事實，所為證詞不可採信。
（三）被告並未故意毆打被告，原審認被告涉犯傷害罪，量處有
      期徒刑2月，實有不當，應予撤銷改為被告無罪之諭知等
      語。
三、經查：
（一）按告訴人、證人之陳述有部分前後不符，或相互間有所歧
      異時，究竟何者為可採，法院仍得本其自由心證予以斟酌
      ，非謂一有不符或矛盾，即應認其全部均為不可採信；尤
      其關於行為動機、手段及結果等之細節方面，告訴人之指
      陳，難免故予誇大，證人之證言，有時亦有予渲染之可能
      ；然其基本事實之陳述，若果與真實性無礙時，則仍非不
      得予以採信（最高法院74年度台上字第1599號判例參照）
      。
（二）原審係以告訴人甲○○之指述、證人丙○○之證述及告訴
      人所提診斷證明書為據，認定被告涉犯傷害犯行，而上開
      證據彼此間並無矛盾之處，故原審之採證並無違誤。
（三）且本院審酌告訴人甲○○雖於警訊、偵查中就其所受傷害
      過程及所受傷害之供述非完全一致，惟其間僅有詳略之別
      ，就基本事實之證述並無不同。且告訴人就該事實經過及
      所受傷害之詳簡不同，核與一般日常生活經驗相符，告訴
      人於警詢之指述，亦與其所提財團法人台東基督教醫院診
      斷證明書之記載（見警卷第18頁）相符，且核與證人丙○○於警詢中即已就被告係以徒手打告訴人頭部及上半身（
      見警詢第11頁）之證述相符，堪信告訴人之指述為真實。
（四）再參以被告於警詢時就其當日確有「推開」告訴人之行為
      （見警卷第2頁），於原審亦供稱有撥開告訴人之舉止（
      見原審卷第25頁），再於本院準備程序（98年6月23日）
      中就其當日確有與告訴人為肢體接觸造成傷害之事實亦供
      述在卷，僅辯稱未以太極拳招數攻擊、非故意所致等語。
      然依其供稱之其與告訴人當日有肢體接觸及告訴人確有受
      傷等之事實，核與告訴人甲○○及證人丙○○證稱之雙方
      有肢體接觸之事實相符，再綜合上開告訴人甲○○之指述
      、證人丙○○之證詞及診斷證明書之記載，被告辯稱並非
      故意毆打告訴人並造成其受傷之辯解，顯非可採。
（五）況參以當時在場目擊之證人丙○○於原審之證詞，就被告
      如何動手毆打告訴人之事實證述甚詳。被告雖以證人與告
      訴人關係密切，認其證詞係迴護告訴人，而不可採信云云
      ，惟證人丙○○於原審交互詰問過程中，就被告詰問事項
      所為答覆均無何瑕疵可指，且被告亦供稱當日係伊邀約證
      人丙○○至案發地點，顯見當時2人關係應非不佳，而證
      人丙○○亦證稱被告原為其太極拳教練並對其照顧有加等
      情，且於原審以具結願負偽證罪之責任而擔保其證詞之真
      實性，並無任何事證足以認定證人丙○○之證詞有因迴護
      告訴人而虛偽證述之可能，故其證述堪以採信。
（六）至被告指稱告訴人所受傷勢之嚴重性、來源並未描述清楚
      云云，惟告訴人所受傷害業經專業之醫師檢驗後出具診斷
      證明書，證明其所受之傷害，而告訴人所受之傷害係因被
      告行為所造成，亦經告訴人甲○○指述及證人丙○○證述
      在卷，再參以當時事發突然，且發生衝突之際常人反應當
      不可能完全記得事發之詳細過程及情形，故認本件告訴人
      之指述並不違常理，且原審亦已就本件犯罪動機敘述在卷
      ，被告認其理由未足云云，尚非可採。
（七）綜上所述，被告上訴空言否認犯行，並稱原審量刑過重，
      為無理由，應予駁回。
據上論結，應依刑事訴訟法第373條、第368條，判決如主文。
本案經檢察官朱秋菊到庭執行職務。
中    華    民    國    98    年    8     月     6    日
                         刑事庭審判長法  官  何方興
                                     法  官  林德盛
                                     法  官  王紋瑩
以上正本證明與原本無異。
本件不得上訴。
中    華    民    國    98    年    8     月    6     日
                                     書記官  李芸宜
附錄：本案論罪科刑法條全文
刑法第277條
傷害人之身體或健康者，處3年以下有期徒刑、拘役或1千元以下
罰金。
犯前項之罪因而致人於死者，處無期徒刑或7年以上有期徒刑；
致重傷者，處3年以上10年以下有期徒刑。
（附件）
臺灣臺東地方法院刑事判決                98年度易字第20號
公  訴  人  臺灣臺東地方法院檢察署檢察官
被      告  乙○○  男  50歲（民國○○年○月○○日生）
                    身分證統一編號：Ｚ000000000號
                    住臺東縣臺東市○○路274號
被      告  甲○○  男  47歲（民國○○年○○月○○日生）
                    身分證統一編號：Ｚ000000000號
                    住臺東縣臺東市○○路○段553號
                    住臺東縣卑南鄉○○路170巷28號
上列被告等因傷害等案件，經檢察官提起公訴（97年度偵字第16
36號），本院判決如下：
    主  文
乙○○犯傷害罪，處有期徒刑貳月，如易科罰金，以新臺幣壹仟
元折算壹日。
甲○○犯公然侮辱罪，處拘役貳拾日，如易科罰金，以新臺幣壹
仟元折算壹日。
    犯罪事實
一、乙○○因不滿與其有婚外情之丙○○經常和甲○○見面，而
    與甲○○爭風吃醋，竟基於傷害之犯意，於民國97年2月19
    日中午12時30分許，在臺東縣臺東市鯉魚山忠烈祠左方涼亭
    ，以徒手之方式毆打甲○○頭部及上半身，致甲○○受有臉
    部摩擦傷、腹部鈍傷及頭部鈍傷之傷害，嗣甲○○則基於公
    然侮辱之犯意，於同年5月17日上午7時30分許，在臺東縣立
    綜合體育場前不特定多數人得以共見共聞之廣場上，接續以
    「淫亂團體」、「婚外情」、「亂搞男女關係」、「拐人家
    的女孩子」、「不配當教練」、「無恥」、「下流」等語侮
    辱乙○○。
二、案經甲○○、乙○○分別訴由臺東縣警察局臺東分局報告臺
    灣臺東地方法院檢察署檢察官偵查起訴。
    理  由
甲、程序方面（有關證據能力之說明）：
一、被告乙○○、甲○○於警詢及檢察官偵訊時所為不利於己之
    供述，並無出於強暴、脅迫、利誘、詐欺、疲勞訊問、違法
    羈押或其他不正之方法，係出於其等自由意思，亦未違反法
    定障礙事由期間不得訊問或告知義務之規定而為，復與後述
    證據所呈現之事實具有合致性，依刑事訴訟法第156條第1項
    、第158條之2規定，均有證據能力。
二、按被告以外之人於偵查中向檢察官所為之陳述，除顯有不可
    信之情況者外，得為證據，刑事訴訟法第159條之1第2項定
    有明文。查偵查中對被告以外之人所為之偵查筆錄，性質上
    本屬傳聞證據，惟現階段刑事訴訟法規定檢察官代表國家偵
    查犯罪、實施公訴，依法其有訊問被告、證人及鑑定人之權
    ，證人、鑑定人且須具結，而實務運作時，檢察官偵查中向
    被告以外之人所取得之陳述，原則上均能遵守法律規定，不
    致違法取供，其可信度極高。職是，被告以外之人前於偵查
    中已具結而為證述，除反對該項供述得具有證據能力之一方
    ，已釋明「顯有不可信之情況」之理由外，不宜遽指該證人
    於偵查中之陳述不具證據能力。本件證人丙○○、丁○○於
    97年12月9日檢察官訊問時經具結所為之陳述，均未曾提及
    檢察官在偵查時有不法取供之情形，並無上開供述有顯不可
    信之情況，依上說明，其等於偵查中經具結後所為之證言自
    具有證據能力。
三、又法院若已使被告以外之人立於證人之地位接受被告之詰問
    ，則因該被告以外之人業經以證人之身分於審判中具結陳述
    ，而被告亦經給予對該被告以外之人就此事項詰問之機會，
    此時法官亦能目睹該被告以外之人陳述之情形，則該被告以
    外之人先前在司法警察詢問時所為之陳述若與審判中相符者
    ，自得為證據，此觀諸刑事訴訟法第159條之2立法意旨乃以
    該被告以外之人於司法警察詢問時所為陳述與審判中陳述不
    符時，須先前陳述具有較可信之特別情況始得為證據之意旨
    自明。查證人丙○○、丁○○業經於本院審理時，使之立於
    證人之地位具結陳述，且予被告乙○○、甲○○對其等為對
    質詰問之機會，而先前證人丙○○、丁○○在司法警察詢問
    時所為之陳述，經核與審判中之陳述大致相符，揆諸上開說
    明，應有證據能力。
四、再按被告以外之人於審判外之陳述雖不符刑事訴訟法第159
    條之1至第159條之4之規定，而經當事人於審判程序同意作
    為證據，法院審酌該言詞陳述或書面陳述作成時之情況，認
    為適當者，亦得為證據；當事人、代理人或辯護人於法院調
    查證據時，知有刑事訴訟法第159條第1項不得為證據之情形
    ，而未於言詞辯論終結前聲明異議者，視為有前項之同意，
    同法第159條之5復已明文。核其立法意旨在於傳聞證據未經
    當事人之反對詰問予以核實，原則上先予排除。惟若當事人
    已放棄反對詰問權，於審判程序中表明同意該等傳聞證據可
    作為證據，基於尊重當事人對傳聞證據之處分權，及證據資
    料愈豐富，愈有助於真實發見之理念，且強化言詞辯論主義
    ，使訴訟程序得以順暢進行，上開傳聞證據亦均具有證據能
    力。本件判決以下所引用檢察官所舉之各項證據，業經本院
    於準備程序及審理時提示被告乙○○、甲○○，均表示無意
    見，且同意作為證據（參見本院卷第25及43頁），迄於言詞
    辯論終結前亦未聲明異議，本院審酌該等證據之取得過程並
    無瑕疵，與本案待證事實間復具有相當之關聯性，以之作為
    證據尚無不當，自得採為本案認定事實之證據。
乙、實體方面：
壹、有關被告乙○○部分：
一、訊據被告乙○○矢口否認有何傷害犯行，辯稱：案發當時是
    告訴人甲○○主動向伊推擠壓制，伊沒有注意到告訴人是否
    有受傷，當場受傷的是伊本人，伊在下樓梯之過程中，有用
    手撥告訴人，因為告訴人用相機對伊拍照，伊就用手撥告訴
    人，不慎從樓梯旁之駁坎跌倒，告訴人見狀就衝下來毆打伊
    ，伊並沒有出手毆打告訴人云云（參見本院卷第25頁）。茲
    查：
  (一)被告乙○○於前揭時、地，以徒手之方式毆打告訴人甲○○
    頭部及上半身等情，業據證人即告訴人甲○○於警詢中證稱
    ：伊於97年2月19日中午12時30分許，在臺東縣臺東市鯉魚
    山忠烈祠左方涼亭前，看見友人丙○○之機車停在該處，並
    看到涼亭裡面有人，以為是伊之友人，遂走過去看，被告不
    知何故就跑過來徒手毆打伊，致伊受有臉部摩擦傷、腹部頓
    傷及頭部鈍傷之傷害等語明確（參見警卷第5及6頁），並經
    證人丙○○於警詢、偵查及本院審理中證稱：伊因目睹告訴
    人遭被告毆打，而至警局錄製筆錄，告訴人是伊之前交往之
    男友，被告則是伊之前之太極拳教練，因為教拳之關係，對
    伊比較關愛；97年2月19日中午12時許，被告打電話給伊，
    約在鯉魚山涼亭見面談事情，伊與被告坐下沒多久，告訴人
    就打電話約伊吃飯，伊以為與被告談話不會太久，因此未接
    聽告訴人之來電，沒多久告訴人就出現在鯉魚山涼亭旁，伊
    原本要離開了，被告就突然往告訴人之方向跑過去，伊聽到
    被告對告訴人說「你找丙○○什麼事？」，就馬上追下去，
    但因為當時穿著高跟鞋，跑的速度比較慢，走幾步後抬頭看
    ，看到告訴人手拿著相機並低著頭，被告以徒手毆打告訴人
    之頭部及上半身；被告認為伊與告訴人經常見面，因此有意
    見，不願伊與告訴人見面，所以一看到告訴人就加以毆打；
    伊看到時被告與告訴人已經扭打在一起，被告用手將告訴人
    壓制在欄杆上，另一隻手毆打告訴人之頭部，被告與告訴人
    前此已經有過數次衝突，此次是比較嚴重的；告訴人當時左
    手拿著相機，伊靠過去時，相機尚在告訴人之手上，是伊將
    相機放在皮包裡幫忙保管，伊看到被告用手壓制告訴人趴在
    欄杆上之狀態不能脫離，印象中被告之雙手均有攻擊告訴人
    ，因現場有階梯，伊當時穿著高跟鞋，靠過去時，要邊看階
    梯，邊靠過去，被告與告訴人均面對著欄杆，告訴人遭被告
    壓制而趴在欄杆上，因為告訴人被壓制住，想掙脫，手上又
    拿相機，告訴人趴在欄杆上，所以無法抵抗；伊看到的狀況
    被告是站著的，告訴人在被告之左下方，而告訴人手拿相機
    ，又被壓制住，要如何壓制他人，被告用手拐著告訴人之頭
    部，斜坡欄杆高度相當於人之胸部的位置，被告將告訴人身
    體壓制住靠在欄杆上，不讓告訴人動彈，伊有看到被告用手
    肘、拳頭毆打告訴人；被告以手肘壓制住告訴人，被告之右
    手也有揮拳，因為告訴人是趴著的，伊看到被告之左、右手
    都有毆打告訴人，如果真的人在盛怒下，豈有專門只出右手
    或只出左手；被告之前是伊太極拳協會之教練，告訴人則是
    認識很久之朋友，迄至本件案發前，伊未曾與被告有過衝突
    ，案發後則已經沒有聯絡等語綦詳（參見警卷第10及11頁、
    偵卷第12及13頁、本院卷第60至66頁），是以被告因不滿證
    人丙○○經常與告訴人見面，適於前揭時、地見告訴人前來
    找尋證人丙○○，遂以徒手壓制並毆打告訴人之頭部及身體
    上半身等情，洵堪認定。
  (二)又告訴人甲○○於案發後前往醫院就診驗傷，其確實受有臉
    部摩擦傷、腹部頓傷及頭部鈍傷等傷害乙節，有財團法人台
    東基督教醫院診斷證明書1紙附卷可稽（參見警卷第18頁）
    ，從而足以證明告訴人於前述時、地，遭被告以徒手之方式
    毆打頭部及上半身，致受有臉部摩擦傷、腹部頓傷及頭部鈍
    傷等傷害，至為酌然。
  (三)至於被告乙○○雖執前詞置辯云云，然查證人丙○○迄未與
    被告發生過任何衝突，彼此夙無仇怨，況被告前此乃是證人
    丙○○之太極拳教練，兩人復因此而發展出婚外情，業據證
    人丙○○於本院審理中證述明確（參見本院卷第67頁），衡
    情當無設詞誣陷被告，致自己身陷偽證罪責相繩之可能，是
    其所為上開證詞，應與事實相符，足堪採信。又被告身為臺
    東市太極拳協會之總教練，為習於武藝之人，且體型壯碩，
    身手矯健敏捷，相較於告訴人甲○○僅係尋常百姓，體型較
    為單薄，身手不若被告，衡諸常情，實難以想像告訴人確有
    能力足以壓制被告，是以被告辯稱係遭告訴人壓制始予以還
    擊云云，自難憑採。
二、綜上所述，此部分犯罪事實事證已臻明確，被告乙○○前揭
    犯行堪以認定，應予依法論科。
貳、有關被告甲○○部分：
一、訊據被告甲○○固不否認曾於前揭時、地，以「淫亂團體」
    、「婚外情」、「亂搞男女關係」等語辱罵告訴人乙○○，
    惟矢口否認有何公然侮辱犯行，辯稱：伊並沒有說「拐人家
    女孩子」、「不配當教練」、「無恥」、「下流」等語，且
    伊所述均與事實相符，不知是否已經構成犯罪云云（參見本
    院卷第26頁）。茲查：
  (一)被告甲○○於上開時、地，以「淫亂團體」、「婚外情」、
    「亂搞男女關係」、「拐人家的女孩子」、「不配當教練」
    、「無恥」、「下流」等語辱罵告訴人乙○○等情，業據證
    人即告訴人乙○○於警詢中證稱：被告於97年5月17日上午7
    時30分許，在臺東縣立綜合體育場前廣場上，當眾以「亂搞
    男女關係」、「玩女人」等語侮辱伊，現場有許多太極拳協
    會之學員聽聞，該處是公眾得出入之場所，現場有很多人等
    語明確（參見警卷第3及4頁），復據證人丁○○於警詢、偵
    查及本院審理中證稱：伊因耳聞目睹被告公然侮辱告訴人，
    而至警局錄製筆錄，伊不認識被告，而告訴人則是伊所屬太
    極拳協會教練，案發當時被告正在指導太極拳術，被告突然
    駕車至教練之場地，下車後就對告訴人大聲叫囂「你不配當
    教練，都拐人家的女孩子」、「無恥」、「下流」等語，被
    告就先將隊伍解散，並且報案，沒多久警方就到場處理，伊
    並未聽見被告罵告訴人「亂搞男女關係」、「玩女人」、「
    婚外情」、「淫亂團體」；伊練習太極拳之場地係位在臺東
    縣臺東市○○○路臺東縣立綜合體育場前之草地上，該處是
    公眾得出入之場所，現場有太極拳協會之學員二、三十人均
    有聽聞；案發當天之詳細日期已不記得，應該是公務人員運
    動會那一天，因為告訴人至縣立體育場前挑釁，適被告正在
    教太極拳，結果被迫中斷，嗣臺東分局中興派出所之員警有
    到現場處理，伊確實有聽到被告說「拐人家的女孩」；那一
    天是公務人員運動會，被告開車至現場，一下車就說「不配
    當教練、誘拐別人的女人、無恥、下流、像這樣如何能當教
    練」，因為被告在現場很大聲地嚷嚷，就有很多人圍過來，
    部分太極拳協會之學員勸被告離開，而被告嚷得很大聲，伊
    當然有聽到等語綦詳（參見警卷第13及14頁、偵卷第13頁、
    本院卷第68至70頁），並有臺東縣警察局（臺東分局中興派
    出所）員警工作紀錄簿1紙在卷可按（參見警卷第19頁），
    且被告嗣於本院審理中亦自承於前揭時、地，當場以「淫亂
    團體」、「婚外情」、「亂搞男女關係」、「拐人家的女孩
    子」、「不配當教練」、「無恥」、「下流」等語侮辱告訴
    人（參見本院卷第56頁），是以被告確實曾於上開時、地，
    當場以「淫亂團體」、「婚外情」、「亂搞男女關係」、「
    拐人家的女孩子」、「不配當教練」、「無恥」、「下流」
    等語侮辱告訴人等情，堪可認定。
  (二)又本件案發地點即臺東縣立綜合體育場前廣場，係屬開放空
    間，可供不特定之人自由進出，且案發當時適有太極拳協會
    學員二、三十人及其他民眾在該處練習拳術或運動，業據證
    人丁○○證述明確，自該當「公然」之要件。
  (三)至被告甲○○雖執前詞置辯云云，惟所謂「侮辱」者，係指
    以言語或舉動相侵漫而言，所稱「誹謗」者，乃以指摘或傳
    述足以毀壞他人名譽之事而言，二者之區別，若侮辱則無所
    謂事之真偽，至誹謗則於事之真偽應有分辨者（刑法第309
    條立法理由參照）；再刑法上之公然侮辱罪，祇須侮辱行為
    足使不特定人或多數人得以共見共聞，即行成立（司法院院
    字第2033號解釋參照），被告甲○○於前述時、地，以上揭
    侮辱性言語辱罵告訴人乙○○，既非指摘或傳述具體事實，
    按諸上開說明，本即無涉事實之真偽可言，是其辯稱所述皆
    與事實相符云云，仍無解其公然侮辱罪責。
二、綜上所述，此部分犯罪事實事證亦已臻明確，被告甲○○前
    揭犯行洵堪認定，應予依法論科。
、核被告乙○○所為，係犯刑法第277條第1項之傷害罪；被告
    甲○○所為，係犯刑法第309條第1項之公然侮辱罪。爰審酌
    被告二人均為有家室之人，且各自之婚姻關係目前仍存續中
    ，竟分別與案外人丙○○發生婚外情，復因彼此間之感情糾
    葛牽扯、爭風吃醋，致生罪端，殊屬不智，又被告乙○○具
    有研究所畢業之學歷，智識程度頗高，且身為臺東市太極拳
    協會總教練，精於太極拳術，因仰慕而追隨其修習拳術之人
    不在少數，當知習武之目的旨在強身、養性，更應潔身自愛
    ，資為學員之表率，以提昇武德並促進太極拳協會之正面形
    象為要務，竟無視婚姻關係所應盡之忠貞義務，僅因不滿丙○○與被告甲○○經常見面，率爾出手傷人，侍強凌弱，為
    社會帶來至為負面之觀感，所為誠不足取；被告甲○○本身
    之婚姻關係亦存續中，膝下並有三名子女，同樣無視其妻兒
    及婚姻關係所應盡之忠誠義務，與丙○○發展為男女朋友之
    關係，復因不滿被告乙○○對於丙○○較為關愛，公然以上
    揭不堪之言語辱罵乙○○，所為亦無足取，更欠缺立場與資
    格質疑他人關於兩性間交往或婚姻之關係，兼衡被告乙○○
    於犯罪後猶一再飾詞狡辯，態度非佳，且乏悛悔之意；被告
    甲○○於犯後雖已坦認部分事實，惟仍砌詞否認犯行，犯罪
    後態度尚可，被告二人迄未達成和解，及其等係因感情糾紛
    ，短於思慮，致罹刑章等一切情狀，各量處如主所示之刑，
    並分別諭知易科罰金之折算標準。
據上論斷，應依刑事訴訟法第299條第1項前段，刑法第277條第1
項、第309條第1項、第41條第1項前段，刑法施行法第1條之1第1
項、第2項前段，判決如主文。
本案經檢察官何昌翰到庭執行職務。
中    華    民    國    98    年    3     月    25    日
                  刑事第一庭  審判長法  官  蔡崇義
                                    法  官  陳義忠
                                    法  官  康文毅
以上正本證明與原本無異。
如不服本判決，應於判決送達後10日內，向本院提出上訴狀。
                                    書記官  高美枝
中    華    民    國    98    年    3     月    25    日
附錄本案論罪科刑法條全文：
刑法第277條第1項（普通傷害罪）
傷害人之身體或健康者，處3年以下有期徒刑、拘役或1千元以下
罰金。
刑法第309條第1項（公然侮辱罪）
公然侮辱人者，處拘役或300元以下罰金。


司法院資訊處製作；財團法人民間司法改革基金會備份。
